# 宣传物料问题

提问人：wheef 时间：2011-03-08 23:19:06
贸易公司采购一批印刷品（宣传单、宣传手册等），对方开出增值税发票。款打了。请问进项可以抵扣吗？可以直接入“业务宣传费”科目吗？可以这样做吗： 借：营业费用-业务宣传费 应交税金-应交增值税-进项税额 货：银行存款
税法上对业务宣传费到底有没有明确规定（比如宣传物料可以算业务宣传费）？如果可以入，那相应的进项可以抵扣吗？还是进项不能抵扣，也入业务宣传费？

回答人：chenyiwei
没有规定不可以抵扣。你建议的帐务处理应可行。

回答人：chenyiwei
应视同销售货物处理，计算销项税额，同时进项税额可抵扣。